【裁判字號】    99,訴,1933
【裁判日期】    990730
【裁判案由】    毒品危害防制條例
【裁判全文】
臺灣板橋地方法院刑事判決              99年度訴字第1933號
公  訴  人  臺灣板橋地方法院檢察署檢察官
被      告  甲○○
上列被告因違反毒品危害防制條例案件，由檢察官提起公訴（99
年度毒偵字第2215號），經本院合議庭裁定由受命法官獨任進行
簡式審判程序，判決如下：
    主  文
甲○○施用第一級毒品，處有期徒刑玖月，扣案海洛因壹包之包
裝袋壹個，沒收，其內之海洛因（驗餘淨重零點玖陸公克）沒
收銷燬；又施用第二級毒品，處有期徒刑肆月。應執行有期徒刑
拾壹月，扣案海洛因壹包之包裝袋壹個，沒收，其內之海洛因（
驗餘淨重零點玖陸公克）沒收銷燬。
    事  實
一、甲○○（有違反麻醉藥品管理條例、著作權法、偽造文書、
    妨害風化等前科－均不致使本案犯行構成累犯）曾因施用毒
    品案件，於民國（下同）95年8 月15日，經本院以95年度毒
    聲字第1576號裁定送觀察、勒戒，嗣認有繼續施用毒品傾向
    ，於95年9 月29日，經本院以95年度毒聲字第1910號裁定令
    入強制戒治處所施以強制戒治，於95年11月30日，經臺灣高
    等法院以95年度毒抗字第491 號裁定駁回抗告而確定，於96
    年8 月13日停止戒治處分釋放，並於96年9 月10日，經臺灣
    板橋地方法院檢察署檢察官以96年度戒毒偵字第384 號為不
    起訴之處分確定。詎其猶不知悔悟，竟於前開強制戒治執行
    完畢釋放後，5 年內之99年3 月2 日午間，在臺北縣三重市
    ○○路○ 段3 之4 號3 樓，以摻入香菸之方式施用第一級毒
    品海洛因1 次，另於同日晚間，在臺北縣三重市○○路之友
    人住處，以玻璃球燒烤之方式施用第二級毒品甲基安非他命
    1 次。迨99年3 月2 日23時40分許，為警在臺北縣三重市○
    ○街15號前查獲，並當場自其上扣得其所有欲供己施用之海
    洛因1 包（原淨重0. 398公克，驗餘淨重0.396 公克），並
    經警採集其尿液檢體送驗，結果呈鴉片類及安非他命類陽性
    反應，乃偵查上情。
二、案經臺北縣政府警察局三重分局移送臺灣板橋地方法院檢察
    署檢察官偵查起訴。
    理  由
一、按依刑事訴訟法第284 條之1 之規定，除簡式審判程序、簡
    易程序及第376 條第1 款、第2 款所列之罪之案件外，第一
    審應行合議審判，復依同法第273 條之1 第1 項之規定，除
    被告所犯為死刑、無期徒刑、最輕本刑為三年以上有期徒刑
    之罪或高等法院管轄第一審案件者外，於第一次審判期日前
    之準備程序進行中，被告先就被訴事實為有罪之陳述時，審
    判長得告知被告簡式審判程序之旨，並聽取當事人、代理人
    、辯護人及輔佐人之意見後，裁定進行簡式審判程序。查被
    告甲○○所犯係死刑、無期徒刑、最輕本刑為三年以上有期
    徒刑以外之罪，其於準備程序中就被訴事實為有罪之陳述，
    經法官告知簡式審判程序之旨，並聽取公訴人、被告之意見
    後，業經本院合議庭依上開規定裁定由受命法官獨任進行簡
    式審判程序，合先敘明。
二、訊據被告甲○○坦承前揭犯罪事實，又被告於前開時、地經
    警查獲後採集之尿液檢體經檢驗，結果呈安非他命類、鴉片
    類陽性反應，此有臺北縣政府警察局三重分局查獲毒品案件
    被移送者姓名、代碼對照表、台灣檢驗科技股份有限公司於
    99年3 月18日出具之濫用藥物檢驗報告各1 紙（見臺灣板橋
    地方法院檢察署99年度毒偵字第2215號卷第17頁、第29頁）
    附卷足憑，復有扣案海洛因1 包〈原淨重0.398 公克，驗餘
    淨重0.396 公克〉（鑑驗結果見臺灣板橋地方法院檢察署99
    年度毒偵字第2215號卷第35頁之交通部民用航空局航空醫務
    中心毒品鑑定書〈99年4 月2 日航藥鑑字第0992107 號〉）
    足資佐證，堪認被告前開施用第一級毒品海洛因、第二級毒
    品甲基安非他命之自白與事實相符。查被告曾因施用毒品案
    件，於95年8 月15日，經本院以95年度毒聲字第1576號裁定
    送觀察、勒戒，嗣認有繼續施用毒品傾向，於95年9 月29日
    ，經本院以95年度毒聲字第1910號裁定令入強制戒治處所施
    以強制戒治，於95年11月30日，經臺灣高等法院以95年度毒
    抗字第491 號裁定駁回抗告而確定，於96年8 月13日停止戒
    治處分釋放，並於96年9 月10日，經臺灣板橋地方法院檢察
    署檢察官以96年度戒毒偵字第384 號為不起訴之處分確定，
    此有臺灣高等法院被告前案紀錄表1 份附卷足憑，其於強制
    戒治執行完畢釋放後，5 年內再犯本案施用第一級毒品海洛
    因、第二級毒品甲基安非他命之罪，核與毒品危害防制條例
    第23條第2 項之規定相符。
三、從而，本案事證已臻明確，被告犯行洵堪認定，自應依法論
    科。
四、核被告甲○○所為，係犯毒品危害防制條例第10條第1 項之
    施用第一級毒品罪、毒品危害防制條例第10條第2 項之施用
    第二級毒品罪。被告施用前、後持有第一級毒品海洛因及施
    用前持有第二級毒品甲基安非他命之低度行為各為其施用之
    高度行為所吸收而不另論罪。被告所為2 罪行，犯意各別，
    觸犯構成要件互異之罪名，自應分論併罰。爰審酌被告施用
    毒品，足以戕害其身心，滋生其他犯罪，惡化治安，嚴重損
    及公益，且被告曾因施用毒品案件，業經觀察、勒戒、強制
    戒治，仍未戒斷其施用毒品之惡習，竟再為本件施用毒品犯
    行，顯見其不思悔改，惟考量施用毒品行為於本質上係屬自
    我戕害行為，反社會性之程度應屬較低，兼衡其品行、智識
    程度及犯罪後坦承犯行，態度尚佳等一切情狀，各量處如主
    文所示之刑，並定其應執行之刑，以資懲儆。
五、扣案之海洛因（驗餘淨重0.396 公克），係本案查獲之毒品
    ，不問屬於犯人與否，應依毒品危害防制條例第18條第1 項
    前段之規定，均宣告沒收銷燬；又包裝上開海洛因之包裝袋
    1 個，足認係用於包裹毒品，防其裸露、潮濕，便於攜帶施
    用之物，且係被告所有，業據其供明無訛，爰均依刑法第38
    條第1 項第2 款之規定宣告沒收。
據上論斷，依刑事訴訟法第273 條之1 第1 項、第299 條第1 項
前段，毒品危害防制條例第10條第1 項、第2 項、第23條第2 項
、第18條第1 項前段，刑法第11條前段、第51條第5 款、第38條
第1 項第2 款，判決如主文。
本案經檢察官黃明絹到庭執行職務。
中    華    民    國    99    年    7     月    30    日
                  刑事第八庭  法  官  陳鴻清
以上正本證明與原本無異。
如不服本判決，應於判決送達後10日內敘明上訴理由，向本院提
出上訴狀 (應附繕本) ，上訴於臺灣高等法院。其未敘述上訴理
由者，應於上訴期間屆滿後20日內向本院補提理由書「切勿逕送
上級法院」。
                              書記官  黃頌棻
中    華    民    國    99    年    7     月    30    日
附錄本案論罪科刑法條全文：
毒品危害防制條例第10條：
施用第一級毒品者，處六月以上五年以下有期徒刑。
施用第二級毒品者，處三年以下有期徒刑。

司法院資訊處製作；財團法人民間司法改革基金會備份。
